最　高　行　政　法　院　裁　定　　　　　　　　　　九十三年度裁字第九六八號
　　抗　告　人　甲○○
右抗告人因與相對人中央健康保險局間聲請停止執行事件，對於中華民國九十三年六
月十日臺北高等行政法院九十三年度停字第四四號裁定提起抗告，本院裁定如左︰
　　主  文
抗告駁回。
抗告訴訟費用由抗告人負擔。
　　理  由
一、本件相對人前以抗告人原服務之景美醫院有詐領全民健保給付情事，抗告人及李
    道南醫師為負有行為責任之醫事人員，乃以民國九十年十一月十五日健保醫字第
    ○九○○○一五九八八號函處負責醫師虛報之醫療費用二倍之罰鍰，並停止該院
    內科承辦門診醫療業務二個月，自九十一年二月一日起至九十一年三月三十一日
    止；停止特約期間，抗告人及李道南醫師對保險對象提供之醫療保健服務，不予
    支付。抗告人不服，申請復核、爭議審議及訴願，行政救濟期間，相對人同意停
    止該停止特約處分之執行。嗣於訴願機關駁回抗告人之訴願後，再以九十三年五
    月十三日健保醫字第○九三○○○七九七二號函通知抗告人自九十三年七月一日
    起停止特約健保醫療業務二個月。相對人以相關刑事訴訟（臺灣臺北地方法院九
    十一年度訴字第一二六四號），業經檢察官於九十三年三月二十三日準備程序中
    當庭減縮起訴之詐欺犯罪事實，證實其自始即無違法，景美醫院內部一切行政責
    任當由其負責醫師（郭耀聰醫師）負責。如率予對抗告人執行上開處分，縱使最
    後法院判決抗告人無罪，原處分撤銷，抗告人之名譽亦已嚴重受損，不僅求職時
    受有阻礙，病患亦會以有色眼光看待抗告人，對抗告人權益將發生難以回復之損
    害，且時間緊迫，乃依行政訴訟法第一百十六條第三項之規定聲請裁定停止原處
    分之執行。
二、原裁定以：行政訴訟起訴前，如原處分或決定之執行將發生難於回復之損害，且
    有急迫情事，行政法院得依訴願人之聲請停止執行，但於公益有重大影響者，不
    在此限，行政訴訟法第一百十六條第三項定有明文。此所謂難於回復之損害，係
    指其損害不能回復原狀，或不能以金錢賠償，或在一般社會通念上，如為執行可
    認達到回復困難之程度而言。惟抗告人因原處分之執行，所受之損害仍得以金錢
    賠償而回復，並無將發生難於回復之損害情事，其聲請停止原處分之執行，難認
    為有理由等，而予以駁回。
三、原裁定經核無違誤。抗告人因原處分之執行，其名譽縱有損害，尚非不得回復，
    民法關於人格權之侵害，亦訂有回復之方法，故原處分縱嗣後被撤銷，仍難謂將
    對抗告人發生難以回復之損害。至於因原處分影響抗告人之工作收入、病患之流
    失等損失，則非不得以金錢補償。抗告意旨仍執陳詞，指摘原裁定違誤，求予廢
    棄，非有理由。
四、依行政訴訟法第一百零四條、民事訴訟法第九十五條、第七十八條，裁定如主文
    。
中　　華　　民　　國　　九十三　　　年　　　八　　　　月　　　六　　　　日
                    最 高 行 政 法 院  第 一 庭
                                審 判 長 法  官　　　黃　綠　星
                                         法  官      劉  鑫  楨
                                         法  官　　　蔡　進　田
                                         法  官　　　黃　璽　君
                                         法  官　　　廖　宏　明
右  正  本  證  明  與  原  本  無  異
　　　　　　　　　　　　　　　　　　　　 法院書記官  邱  彰  德
中　　華　　民　　國　　九十三　　　年　　　八　　　　月　　　九　　　　日
